臺灣高等法院刑事判決　　　　　　　　96年度上易字第1543號
上　訴　人　臺灣板橋地方法院檢察署檢察官
上　訴　人
即　被　告　戊○○
　　　　　　　　　　現於臺灣台北看守所
上列上訴人因被告竊盜等案件，不服臺灣板橋地方法院96年度易
字第598號，中華民國96年3月28日第一審判決（起訴案號：臺灣
板橋地方法院檢察署96年度偵字第3561號），提起上訴，本院判
決如下：
    主  文
原判決撤銷。
戊○○所犯如附表所示之罪，均累犯，各處如附表所示之刑，並
均減刑各如附表所載；扣案之Ｔ型扳手壹支及鑰匙壹串均沒收；
又對於公務員依法執行職務時，施強暴、脅迫，累犯，處有期徒
刑肆月，減為有期徒刑貳月；應執行有期徒刑壹年貳月，扣案之
Ｔ型扳手壹支及鑰匙壹串均沒收。
    事  實
一、戊○○前於民國（下同）84年間，因煙毒案件，經臺灣高等
    法院判處有期徒刑4 年6 月確定，自84年10月21日起算執行
    ，於88年6 月24日假釋付保護管束，後經撤銷假釋，殘刑3
    年11月16日合併其另於91、92年間，因竊盜等案件，經本院
    、臺灣臺東地方法院判處有期徒刑1年、4月確定之刑（後定
    其應執行有期徒刑1年2月），自90年12月5日起算執行，於
    95 年6月16日假釋付保護管束，至95年8月31日期滿假釋未
    經撤銷，其未經執行之刑，以已執行完畢論，竟仍不知悛悔
    ，復先後：
（一）基於意圖為自己不法所有之各別犯意或與劉寶珠（另行審
      結）、年籍不詳綽號「阿吉」、「小傑」等人基於意圖為
      自己不法所有之犯意聯絡（詳如附表「犯罪手段欄」所載
      ），先後於如附表所示時間、地點，以如附表所示犯罪手
      段，先後竊取如附表所示之財物既遂或未遂（詳如附表「
      竊取財物欄」所載）。嗣於96年1月27日5時40分許，戊○○、劉寶珠2人在台北縣新莊市○○街138號前行竊如附表
      編號10所示財物時，經警當場發覺逮捕戊○○及劉寶珠2
      人，並扣得戊○○所有T型扳手乙支、鑰匙乙串、扳手乙
      組及油壓剪2把。
（二）戊○○於96年1月27日遭警逮捕訊問後，因戊○○另涉有
      施用毒品犯嫌，經移送臺灣板橋地方法院檢察署經檢察官
      複訊後諭知向本院聲請將戊○○送觀察、勒戒，並由臺灣
      板橋地方法院檢察署法警室法警邱勝朋準備提解戊○○至
      本院開庭訊問時，戊○○明知邱勝朋、林朝盛及曾淳正3
      人均係臺灣板橋地方法院檢察署法警室之法警，均為依法
      執行職務之公務人員，竟在臺灣板橋地方法院檢察署法警
      室候訊室內，先對邱勝朋脅稱：「當法警臭屁什麼，走著
      瞧，我住在附近，我出去會找你」等語，並與邱勝朋、林
      朝盛及曾淳正3人發生肢體拉扯，而施以脅迫、強暴。
二、案經台中縣政府警察局豐原分局報請臺灣板橋地方法院檢察
    署檢察官偵查起訴。
    理  由
一、上開事實一、(一)及 (二)，業據上訴人即被告戊○○於本
    院審理時坦承不諱，核與證人劉寶珠、辛○○、庚○○、林
    鴻豔、張世煒、吳水秀、蔡漢城、黃俊仁、陳洸旻、丙○○
    、甲○○、李建龍、丁○○、乙○○、己○○、壬○○、邱
    勝朋、林朝盛及曾淳正分別於警詢及偵查中證述之情節，均
    相符合，復有庚○○之報案三聯單乙紙、陳洸旻之自用小貨
    車照片2紙、李建龍、壬○○之堆高機照片各乙紙、丁○○
    之自用小客車照片乙紙、乙○○之剷土機照片乙紙、現場照
    片16紙、臺灣板橋地方法院檢察署法警室候訊室人犯名單、
    人犯登記簿各乙份及贓物認領保管單2紙，在卷可稽，足堪
    認定。被告上開事實一、(一)及 (二)之犯行均臻明確，應
    予依法論科。
二、查上開Ｔ型扳手乙支，屬金屬硬物，並具有相當之長度，在
    客觀上顯均足以對人之生命、身體構成危害，應屬兇器之一
    種，核被告上開事實一、(一)即如附表編號1所為，係犯刑
    法第321條第1項第3款之攜帶兇器竊盜罪、編號2、3、4 所
    為，係犯刑法第320條第1項之竊盜罪、編號5、7至10所為，
    係犯刑法第320條第3項、第1項之竊盜未遂罪、編號6所為，
    係犯刑法第321條第2項、第1項第4款之結夥三人以上竊盜未
    遂罪；上開事實一、(二)所為，則係犯刑法第135條第1項之
    對於公務員依法執行職務時，施強暴、脅迫罪。被告就如附
    表編號5至10所示之犯行，雖均已著手竊取如附表編號5至10
    所示財物，惟均未能得手，依刑法第25條第1項之規定，為
    未遂犯，應依同條第2項之規定，按既遂犯之刑減輕之。被
    告就所犯如附表編號3所示之罪與「阿吉」間；如附表編號5
    與「小傑」間；如附表編號7至10與劉寶珠間及如附表編號6
    與「小傑」、劉寶珠間，均有犯意聯絡及行為分擔，為共同
    正犯。被告就所犯上開之罪間，其犯意各別，應予分論併罰
    。
三、又被告前於84年間，因煙毒案件，經本院判處有期徒刑4年6
    月確定，自84年10月21日起算執行，於88年6月24日假釋付
    保護管束，後經撤銷假釋，殘刑3年11月16日合併其另於91
    、92年間，因竊盜等案件，經本院、臺灣臺東地方法院判處
    有期徒刑1年、4月確定之刑（後定其應執行有期徒刑1年2月
    ），自90年12月5日起算執行，於95年6月16日假釋付保護管
    束，至95年8月31日期滿假釋未經撤銷，其未經執行之刑，
    以已執行完畢論，此有被告之本院被告前案紀錄表乙份可佐
    ，其復於五年內，故意再犯有期徒刑以上之上開各罪，均為
    累犯，應依刑法第47條第1項之規定，加重其刑。
四、原審對被告予以論罪科刑固非無見，惟查立法院在九十六年
    六月十五日立法通過制定「中華民國九十六年罪犯減刑條例
    」，並經總統公佈，自同年七月十六日施行。依該條例第二
    條第一項規定：「犯罪在中華民國九十六年四月二十四日以
    前者，除本條例另有規定外，依下列規定減刑：一、死刑減
    為無期徒刑。二、無期徒刑減為有期徒刑二十年。三、有其
    徒刑、拘役或罰金，減其刑二分之一。」，被告所犯上開各
    罪，其中所犯刑法第一百三十五條、第三百二十條、第三百
    二十一條第一項、同條第二項、第一項等罪，所處之刑，如
    未逾有期徒刑一年六月以上，符合上開條例第三條第十四款
    減刑之規定，均應予減刑，惟原審未及減刑，尚有未當。本
    件被告之上訴意旨請求輕處，雖無理由，檢察官之上訴意旨
    指原審合併定執刑刑之刑度過輕，雖非有據，惟原判決既有
    可議，自屬無可維持，應予撤銷改判。
五、爰審酌被告前曾受有期徒刑之執行完畢，竟仍不知悛悔，復
    於上開時地獨自乙人或與劉寶珠、「阿吉」、「小傑」共同
    竊取如附表所示財物既遂或未遂，復對依法執行職務之公務
    員邱勝朋、林朝盛及曾淳正施以上開強暴、脅迫行為及被告
    犯罪後之態度等一切情狀，各量處如主文第二項所示及附表
    所載之刑，並各減刑如主文第二項所示及附表減刑欄所載之
    刑，且定其應執行之刑為有期徒刑壹年貳月，以資儆懲。
六、扣案之Ｔ型扳手乙支及鑰匙乙串，均為被告所有，分別供上
    開如附表編號1及10犯罪所用之物，業據被告供承在卷，應
    依刑法第38條第1項第2款之規定，均宣告沒收之。至於扣案
    之上開扳手乙組及油壓剪2把，雖亦均係被告所有之物，惟
    既非被告供上開犯罪所用或預備用之物，亦均非違禁物，自
    不得一併對之宣告沒收，附此敘明。
七、據上論斷，應依刑事訴訟法第刑事訴訟法第三百六十九條第
    一項前段、第三百六十四條、第二百九十九條第一項前段、
    刑法第一百三十五條第一項、第三百二十條第一項、第三項
    、第三百二十一條第一項第三款、第四款、第二項、第四十
    七條第一項、第五十一條第五款、第三十八條第一項第二款
    ，刑法施行法第一條之一第一項、第二項前段，中華民國九
    十六年罪犯減刑條例第二條第一項第三款、第三條第一項第
    十四款、第七條，罰金罰鍰提高標準條例第一條前段，裁定
    如主文。
本案經檢察官李良忠到庭執行職務。
中　　華　　民　　國　　96　　年　　8 　　月　　15　　日
                  刑事第三庭審判長法  官  許國宏
                                  法  官  朱光仁
                                  法  官  許增男
以上正本證明與原本無異。
不得上訴。
                                  書記官  葉金發
中　　華　　民　　國　　96　　年　　8 　　月　　15　　日
附表
┌──┬──┬───┬───┬────┬────┬──┬──┐
│編號│時間│ 地點 │被害人│行竊財物│犯罪手段│量刑│減刑│
├──┼──┼───┼───┼────┼────┼──┼──┤
│1   │95年│臺北縣│丁○○│車號Q2-4│戊○○乙│有期│有期│
│    │12月│中和市│      │653 號自│人持其所│徒刑│徒刑│
│    │26日│興南路│      │小客車（│有凶器T │拾月│伍月│
│    │0 時│3段40 │      │既遂）  │型扳手乙│    │    │
│    │0 分│巷口  │      │        │支行竊  │    │    │
│    │許  │      │      │        │        │    │    │
├──┼──┼───┼───┼────┼────┼──┼──┤
│2   │96年│臺北市│陳洸旻│車號9A-1│戊○○乙│有期│有期│
│    │1 月│文山區│      │672 號自│人徒手行│徒刑│徒刑│
│    │10日│汀洲路│      │小客車（│竊      │陸月│參月│
│    │8 時│4段95 │      │既遂）  │        │    │    │
│    │0 分│號前  │      │        │        │    │    │
│    │許  │      │      │        │        │    │    │
├──┼──┼───┼───┼────┼────┼──┼──┤
│3   │96年│臺北縣│庚○○│發電機2 │戊○○與│有期│有期│
│    │1 月│樹林市│      │台、UPS │「阿吉」│徒刑│徒刑│
│    │11日│三俊街│      │不斷電系│共同徒手│陸月│參月│
│    │4 時│229巷 │      │統2台、 │行竊    │    │    │
│    │20分│17號之│      │空壓機乙│        │    │    │
│    │許  │2前   │      │台、充電│        │    │    │
│    │    │      │      │機2 台、│        │    │    │
│    │    │      │      │電纜線5 │        │    │    │
│    │    │      │      │條、維修│        │    │    │
│    │    │      │      │工具乙批│        │    │    │
│    │    │      │      │、電池5 │        │    │    │
│    │    │      │      │個、切管│        │    │    │
│    │    │      │      │機乙台、│        │    │    │
│    │    │      │      │電焊機乙│        │    │    │
│    │    │      │      │台（既遂│        │    │    │
│    │    │      │      │）      │        │    │    │
├──┼──┼───┼───┼────┼────┼──┼──┤
│4   │96年│臺北市│丙○○│堆高機乙│戊○○乙│有期│有期│
│    │1 月│士林區│      │台（既遂│人徒手行│徒刑│徒刑│
│    │16日│中山北│      │）      │竊      │陸月│參月│
│    │6 時│路7 段│      │        │        │    │    │
│    │許  │上    │      │        │        │    │    │
│    │    │      │      │        │        │    │    │
├──┼──┼───┼───┼────┼────┼──┼──┤
│5   │96年│臺北縣│乙○○│堆土機乙│戊○○與│有期│有其│
│    │1 月│永和市│      │台（未遂│「小傑」│徒刑│徒刑│
│    │25日│安樂街│      │）      │共同徒手│肆月│貳月│
│    │5 時│10巷口│      │        │行竊    │    │    │
│    │許  │      │      │        │        │    │    │
├──┼──┼───┼───┼────┼────┼──┼──┤
│6   │96年│臺北縣│壬○○│堆高機乙│戊○○與│有期│有期│
│    │1 月│土城市│      │台（未遂│「小傑」│徒刑│徒刑│
│    │26日│裕民路│      │）      │共同徒手│陸月│參月│
│    │3 時│86巷5 │      │        │行竊，並│    │    │
│    │許  │號前  │      │        │由劉寶珠│    │    │
│    │    │      │      │        │在旁接應│    │    │
├──┼──┼───┼───┼────┼────┼──┼──┤
│7   │96年│臺北縣│甲○○│堆高機乙│戊○○徒│有期│有期│
│    │1 月│樹林市│      │台（未遂│手行竊，│徒刑│徒刑│
│    │26日│保安街│      │）      │並由劉寶│肆月│貳月│
│    │5 時│1 段與│      │        │珠在旁接│    │    │
│    │40分│博愛街│      │        │應      │    │    │
│    │許  │口    │      │        │        │    │    │
│    │    │      │      │        │        │    │    │
├──┼──┼───┼───┼────┼────┼──┼──┤
│8   │96年│臺北縣│己○○│鏟土機乙│戊○○徒│有期│有期│
│    │1 月│樹林市│      │台（未遂│手行竊，│徒刑│徒刑│
│    │26日│潭興街│      │）      │並由劉寶│肆月│貳月│
│    │6 時│107巷3│      │        │珠在旁接│    │    │
│    │許  │弄口  │      │        │應      │    │    │
├──┼──┼───┼───┼────┼────┼──┼──┤
│9   │96年│臺北縣│李建龍│堆高機乙│戊○○徒│有期│有期│
│    │1月 │新莊市│      │台（未遂│手行竊，│徒刑│徒刑│
│    │27日│中港路│      │）      │並由劉寶│肆月│貳月│
│    │5時 │下水道│      │        │珠在旁接│    │    │
│    │許  │施工處│      │        │應      │    │    │
├──┼──┼───┼───┼────┼────┼──┼──┤
│10  │96年│臺北縣│辛○○│車號5512│戊○○持│有期│有期│
│    │1月 │新莊市│      │-FJ 號自│其所有鑰│徒刑│徒刑│
│    │27日│中和街│      │小客車（│匙乙串行│肆月│貳月│
│    │5時 │138 號│      │未遂）  │竊，並由│    │    │
│    │35分│前    │      │        │劉寶珠在│    │    │
│    │許  │      │      │        │旁接應  │    │    │
│    │    │      │      │        │        │    │    │
└──┴──┴───┴───┴────┴────┴──┴──┘
附錄法條：刑法第135 條、第320 條、第321 條
中華民國刑法第135條
（妨害公務執行及職務強制罪）
對於公務員依法執行職務時，施強暴脅迫者，處 3 年以下有期徒
刑、拘役或 3 百元以下罰金。
意圖使公務員執行一定之職務或妨害其依法執行一定之職務或使
公務員辭職，而施強暴脅迫者，亦同。
犯前二項之罪，因而致公務員於死者，處無期徒刑或 7 年以上有
期徒刑；致重傷者，處3年以上、10年以下有期徒刑。
中華民國刑法第320條
（普通竊盜罪、竊佔罪）
意圖為自己或第三人不法之所有，而竊取他人之動產者，為竊盜
罪，處 5 年以下有期徒刑、拘役或 5 百元以下罰金。
意圖為自己或第三人不法之利益，而竊佔他人之不動產者，依前
項之規定處斷。
前二項之未遂犯罰之。
中華民國刑法第321條
（加重竊盜罪）
犯竊盜罪而有左列情形之一者，處 6 月以上、 5 年以下有期徒
刑：
一  於夜間侵入住宅或有人居住之建築物、船艦或隱匿其內而犯
之者。
二  毀越門扇、牆垣或其他安全設備而犯之者。
三  攜帶兇器而犯之者。
四  結夥三人以上而犯之者。
五  乘火災、水災或其他災害之際而犯之者。
六  在車站或埠頭而犯之者。
前項之未遂犯罰之。
